【裁判字號】    98,消債更,347
【裁判日期】    980731
【裁判案由】    更生事件
【裁判全文】
臺灣板橋地方法院民事裁定           98年度消債更字第347號
聲  請  人  甲○○
上列當事人依消費者債務清理條例聲請更生事件，本院裁定如下
：
    主  文
債務人甲○○自中華民國九十八年八月三日下午四時起開始更生
程式。
命司法事務官進行本件更生程式。
    理  由
一、按法院開始更生程式之裁定，應載明其年、月、日、時，並
    即時發生效力。次按法院裁定開始更生或清算程式後，得命
    司法事務官進行更生或清算程式，必要時得選任律師、會計
    師或其他適當之自然人或法人為監督人或管理人，消費者債
    務清理條例第45條第1 項、第16條第1 項定有明文。
二、本件聲請人主張：聲請人因有不能清償債務情事，於民國97
    年間向最大債權銀行中國信託商業銀行（下稱中國信託銀行
    ）提出前置協商程序申請，並達成分期還款協議，同意自97
    年7 月起，分177 期，利率0 ％，每月償還新台幣（下同）
    9,000 元。惟因聲請人嗣另須負擔債權人「萬榮行銷顧問公
    司所提月付金6,000 元」、「摩根連邦資產股份有限公司所
    提24期、月付金8,000 元」及「助學貸款之臺灣銀行要求，
    全數清償不得分期，金額78,000元」之還款方案，已超過聲
    請人能力所及範圍。聲請人平均每月薪資收入僅有約23,298
    元，每月必要支出為9,594 元，該協商條件已超過聲請人所
    能負擔，係有不可歸責於己之事由致履行顯有重大困難，爰
    請求裁定准予更生等語。
三、經查：聲請人主張之上開事實，業據其提出債權人清冊、財
    團法人金融聯合徵信中心當事人綜合信用報告、臺灣臺北地
    方法院97年度消債核字第479 號民事裁定、戶籍謄本、財政
    部臺北市國稅局財產歸屬資料清單、95暨96年度綜合所得稅
    各類所得資料清單、強制執行預告通知函等為證。雖聲請人
    於消費者債務清理條例施行後，曾與各債權人就無擔保債權
    成立協商，約定自97年7 月起，分177 期，按月償還9,000
    元，依各債權銀行債權金額比例清償各項債務，至全部清償
    為止。惟本件聲請人97年度之年所得為266,623 元，平均月
    收入約22,219元，此有本院依職權調取聲請人該年度之稅務
    電子閘門財產所得調件明細表在卷可稽。聲請人依協商結果
    每月應繳9,000 元，加計未參與協商之債權人所提每月共
    14,000元之還款金額，聲請人每月即須繳納23,000元之款項
    ，而聲請人居住於臺北縣，依行政院主計處公佈之98年度臺
    灣省每人每月最低生活費用為10,792元，其收入於依協商履
    行後，所餘顯不足以維持生活必要支出，則聲請人主張因有
    不可歸責於己之事由，致履行原協商條件有重大困難，應堪
    採信。此外，又查無聲請人有消費者債務清理條例第6 條第
    3 項、第8 條或第46條各款所定駁回更生聲請之事由存在，
    則聲請人聲請更生，應屬有據，並命司法事務官進行本件更
    生程式，爰裁定如主文。
四、至於聲請人於更生程序開始後，應另提出足以為債權人會議
    可決或經法院認為公允之更生方案以供採擇，俾免更生程序
    進行至依消費者債務清理條例第61條規定應行清算之程度，
    附此敘明。
中    華    民    國    98    年    7     月    31    日
              民事第二庭    法      官  陳麗玲
上為正本係照原本作成
本件不得抗告
本裁定已於98年8月3日下午4時公告。
中    華    民    國    98    年    8     月    3    日
                             書  記  官  吳俞玲


司法院資訊處製作；財團法人民間司法改革基金會備份。
